【裁判字號】    91,交聲,1781
【裁判日期】    920128
【裁判案由】    違反道路交通管理處罰條例聲明異議
【裁判全文】
臺灣臺北地方法院交通事件裁定                  九十一年度交聲字第一七八一號
    異議人即
    受處分人  甲○○  男  民國.
右列受處分人因違反道路交通管理處罰條例案件，對於台北市交通事件裁決所中華民
國九十一年十二月二日所為之處分（原處分案號：北市裁三字第駕裁二二－ＡＢＹ六
四０八七八號），聲明異議，本院裁定如左：
    主      文
異議駁回。
    理      由
一、按道路交通管理處罰條例第五十五條第四款雖規定：「汽車駕駛人，臨時停車有
    左列情形之一者，處新台幣（以下同）三百元以上六百元以下罰鍰：．．．四、
    不依順行之方向，或不緊靠道路右側，或單行道不緊靠路邊停車或併排臨時停車
    者。」，在法文之立法體例上於同一款中雖列舉有四種不同型態之違規臨時停車
    行為，惟鑒於併排臨時停車對於交通行車秩序之妨礙較其他三種違規停車之事由
    來的重大，所以行為人如係駕駛汽車併排臨時停車，不問其有無在舉發通知單上
    所載之應到案日期前到案，均一律對該行為人處六百元之罰鍰，違反道路交通管
    理事件統一裁罰基準及處理細則（以下稱處理細則）第四十四條第一項及違反道
    路交通管理事件統一裁基標準表（以下稱基準表）亦定有明文。
二、本件受處分人即異議人甲○○於民國九十一年十月二十九日下午九時五分許，在
    台北市中正區遠東百貨公司旁之延平南路上，將其所駕駛車號二Ａ－二五五一號
    自用小客車併排臨時停車，嗣為台北市政府警察局中正第一分局博愛路派出所（
    以下稱中正一分局）員警曾文裕發現，除以拍照之方式採證外，並當場以受處分
    人有違反前揭道路交通管理處罰條例第五十五條第四款規定之行為掣單舉發，嗣
    受處分人於舉發通知單上所載之應到案日期前向原處分機關提出申訴，經原處分
    機關請舉發單位即中正一分局調查結果，仍認受處分人有於前揭路段併排臨時停
    車之行為，原處分機關乃依道路交通管理處罰條例第五十五條第四款及處理細則
    第四十四條第一項暨基準表之規定於九十一年十二月二日裁處異議人罰鍰六百元
    。
三、訊據受處分人固不否認有於前述時間駕駛前述車號汽車行經前述地點併排臨時停
    車之事實，核與卷內之採證相片所顯示之情節相符，惟矢口否認有任何違反道路
    交通管理處罰條例規定之行為，辯稱：當時我車子右前方有一部車要從路邊停車
    格開出來，我剛好就在那部車後方等待它開出來要路邊停車，怎知警察竟然不分
    青紅皂白就開單云云，惟查：
    受處分人有於前述時地駕駛汽車併排臨時停車之違規事實，業據證人即開單告發
    受處分人之員警曾文裕於本院九十一年十二月三十一日調查時，以具結擔保其供
    述之真實性並在負擔偽證罪之心理處罰狀態下供稱：（問：提示舉發單，本件是
    你舉發？）是；（問：舉發情形？）我當時在擔服轄區併排停車取締勤務，從延
    平北路由北往南騎乘警用機車巡邏，在通過延平北路與寶慶路交叉路口的紅綠燈
    前，我就看到受處分人的車併排停在那邊了，等我綠燈通行過去，發現受處分人
    的車子還停在那邊，我就上前請受處分人要離開不要併排停車，受處分人表示不
    願意配合，受處分人還罵我而且干擾我不讓我照相舉發，還打檢舉電話說我服務
    態度不好，如受處分人所講的他的右前方有汽車要駛出路邊的停車格，如果受處
    分人的車右前方真的有一部車要駛出路邊停車格，依照一般的作業慣例，這種情
    形我們也不會舉發，本件就是沒有這種情形，我們才舉發的（當日訊問筆錄參照
    ），按證人曾文裕乃為原處分機關所認定受處分人有前開違規行為之原證人，其
    並到庭在本院法官面前以言詞供述本件訴訟上之待證事實－即受處分人有前開違
    規事實，本院由其上開供述已得有受處分人確有上開違規行為之心證，且於本件
    卷存證據資料內並無任何積極證據足以證明證人曾文裕上開供述係屬虛偽，亦無
    有足以令人顯信曾文裕其供述為不可採之品性證據或前科證據存在，本院自不得
    僅以證人為本件開單告發受處分人之員警而全盤抹煞其在訴訟上所具有之原證人
    資格，而受處分人又無法請本院調查任何對其有利之證據資料，以使本院對證人
    所供述受處分人違規之事實產生任何合理之懷疑，且交通警察掣單舉發違反道路
    交通管理處罰條例所列之違規事實，本質上為行政處分，係公務員基於職務上之
    權力，依法就特定之具體事件所為之具公法上效果之單方面行政行為，基於公務
    員為公法上行為具有公信力之原則，該行政行為當可被推定為真正，其據以依法
    處分之事實認定亦為正確無誤，從而本件異議人既未能提出證據以資證明其確無
    違規行為，僅空言稱並未違規，尚難認其辯解為可採，本件事證明確，受處分人
    之違規行為堪以認定。
四、綜上所述，受處分人確有在前述時地在道路上併排臨時停車之違規行為，從而原
    處分機關依前揭道路交通管理處罰條例第五十五條第四款及處理細則第四十四條
    第一項暨基準表之規定，裁處受處分人罰鍰六百元，核無違誤，本件受處分人之
    異議為無理由，自應將其異議駁回。
據上論斷，應依道路交通案件處理辦法第十九條，裁定如主文。
中      華      民      國    九十二    年      一      月    二十八    日
                                    臺灣臺北地方法刑事第三庭
              法  官  葉建廷
右正本證明與原本無異。
如不服本裁定，應於裁定送達後五日內，向本院提出抗告狀。
                                          書記官  許婉如
中      華      民      國    九十一    年      一      月    二十九    日


司法院資訊處製作；財團法人民間司法改革基金會備份。
